# 关于基金出表问题

提问人：Li461348305 时间：2021-05-12 09:05:25
请教陈版主
上市公司拟成立一个基金
1 、收益分配顺序为： （ 1 ）社会资本本金 （ 2 ）上市公司本金 （ 3 ）GP本金 （ 4 ）全体合伙人的门槛收益（8%） （ 5 ）超过门槛收益的部分为超额收益。超额收益的80%按照实缴出资比例分配给全体合伙人，超额收益的20%分配给基金管理人
2 、亏损承担：基金首先由普通合伙人以其对合伙企业的认缴出资额承担亏损，剩余部分由各有限合伙人按照实缴出资比例承担。有限合伙人以实缴出资额为限，对基金债务承担有限责任，普通合伙人对基金债务承担无限连带责任
3 、回购
（ 1 ）基金到期后上市公司对产业资本出资本金承担回购义务，回购价为回购时的公允价。
（ 2 ）当基金累计分配收益不足投资本金年化8%时，上市公司提供差额补足义务
问题：
1 、上市公司需要将基金并表吗？
2 、按照目前预测，回购价预计大于年化8%的门槛收益，上市公司是否需要确认预计负债，如果确认预计负债，金额如何估计？会计分录怎么做？

回答人：chenyiwei
需要关注的问题包括（但不限于）：
1 、GP的出资比例占比？如果按照常规做法，占比仅为1%左右，则在本金回收方面，上市公司已处于明显的劣后地位，但该情况可能造成的影响还需看其所投资的基础资产的风险和报酬特征而定（例如发生投资损失的可能性及潜在影响）。
2 、上市公司在本金回收方面劣后于其他出资人，但在收益分配方面却与其他出资人同股同权，这对于上市公司是否公平？是否存在损害上市公司利益的情形？另外上市公司还要保证“基金累计分配收益不足投资本金年化8%时，上市公司提供差额补足义务”，这与收益分配的“同股同权”是否矛盾？
3 、“基金到期后上市公司对产业资本出资本金承担回购义务，回购价为回购时的公允价”，虽然名义上是“回购时的公允价”，但该回购必然发生，同时如何确定“公允价值”也要关注，特别是要避免以“公允价值”掩盖事先约定的“本金+利息”分配关系的实质。
总体上看，上市公司需将该基金纳入合并报表范围的可能性很大。合并报表层面需就所承担的回购义务确认金融负债（而不是预计负债），该项金融负债属于以公允价值计量且其变动计入损益的金融负债。